---
title: "Exemplo: De Quarto para html" 
subtitle: "com Anexos Autocontidos" 
author: 
  - name: "Enoch Filho (enoches.github.io)" 
    url: "https://enoches.github.io" 
    orcid: "0000-0002-2489-856X" 
date: "2025-09-01"
date-modified: "`{r} Sys.Date()`"
format:
  html:
    embed-resources: true
    toc: true
---

# Sobre 
Este é um exemplo de um arquivo no formato _.qmd_ (Quarto document) que, ao ser renderizado, gera uma página _html_ com os anexos contidos no próprio arquivo. Se o arquivo não fosse autocontigo, o _.qmd_ geraria uma página _html_ e uma pasta à parte com as figuras. Esse formato é útil para compartilhar análises preliminares com colaboradores. 

# O banco de dados `mtcars` incluído no R

```{r}
#| label: preparativos
#| include: false

library(tidyverse)

mtcars <- mtcars |>
	rownames_to_column(var = "car_model") |>
	as_tibble()
```

O banco de dados `mtcars` apresenta os resultados de testes de estrada para automóveis. O banco possui `{r} nrow(mtcars)` linhas e `{r} ncol(mtcars)` variáveis além da coluna com o modelo de cada carro. Na tabela seguinte vemos uma amostra com as seis primeiras observações: 

```{r}
#| label: head-mtcars
#| echo: false

head(mtcars) |> knitr::kable()
```

### Relação `qsec` (velocidade) _versus_ `hp` (cavalo-força)

O gráfico abaixo sugere que quanto maior a quantidade de cavalo-força do automóvel, mais rápido ele atinge a distância de 1/4 de milha (variável `qsec`). A mesma relação direta se dá quando se observa o comportameto do automóvel: quanto mais cilindros (`cyl`), mais veloz.

```{r}
#| label: plot-qsec-wt
#| echo: false

library(ggplot2)

mtcars |>
	ggplot(
		aes(
			x = qsec,
			y = hp,
			color = factor(cyl)
		)
	) +
	geom_point(size = 8, alpha = 0.7) +
	theme_linedraw()
```


### Relação entre número de cilidradas e consumo de combustível

Abaixo temos um código seguido por uma tabela. Trata-se do cálculo do desempenho médio em milhas por galão (mpg) segundo a quantidade de cilindradas:

```{r}
#| label: tabela

library(dplyr)

mtcars |>
	summarise(
		mpg_medio = mean(mpg),
		.by = cyl
	) |>
	arrange(cyl) |>
	knitr::kable(digits = 1)
```

# Informações técnicas

## versão do Quarto instalada
```{r}
#| label: quarto-version

quarto::quarto_version()
```

## Informações do SO e pacotes
```{r}
#| label: session-info

utils::sessionInfo()
```
